Inventaris van het archief van de familie Vreede, 1783-1988; familie van Marle, (1597) 1808-1880
Nationaal Archief, Den Haag
- Professor Mr. George Willem Vreede, 1809-1880, IV
  - Bij G.W. Vreede ingekomen brieven, alfabetisch geordend., 27-31; 5 pakken
    - H t/m K., 28
      - Juste, Th., 1875, 2 stukken
      - Kalinka, V., 1848, 1 stuk
      - Karsten, S., 1863 en z.j., 2 stukken
      - Katchenowsky, D., 1860, 1863, 2 stukken
      - Kemp, C.M. van der, 1844, 1846, 2 stukken
      - Kempenaer, J.M. de, 1835-1870, 56 stukken
      - Koenen, H.J., 1854-1868 en z.j., 8 stukken
      - König, G.H. (?), 1851, 1 stuk
      - Koning (?), 1840-1841, 2 stukken
      - Koorders, D., 1859, 1 stuk
    - L t/m R., 29
      - Lansberge, J.W. van, 1867-1875 en z.j., 7 stukken
      - Lantsheer, M.F., 1870-1875 en z.j., 14 stukken
      - Lavelaye, E. de, 1870, 1 stuk
      - Lefèvre-Pontalis, A., 1856-1865 en z.j., 6 stukken
      - Legrelle, A., 1875-1880, 7 stukken
      - Lennop, J. van, 1863-1868 en z.j., 9 stukken
      - Lenting, L.E., 1850-1868, 9 stukken
      - Limburg Stirum, M.D. van, 1875, 1 stuk
      - Lipman, S.P., 1846-1871, 25 stukken
      - Longmondis (?), 1849, 2 stukken
      - Lonck, C.J., 1855, 1871 en z.j., 3 stukken
      - Lorenz, Ch. A., 1855-1870, 4 stukken
      - Letsy, J.S., 1846, 1 stuk
      - Lucas, Ch., 1869-1870, 5 stukken
      - Luchtmans, S.L.J., 1844, 1 stuk
      - Ludovici, L., 1872-1875, 3 stukken
      - Luzac, J., 1862, 1 stuk
      - Luzac, L.C., 1831-1861, 66 stukken
        Met inbegrip van een afschrift van een verzoekschrift van Etienne Luzac (1706-1787) aan de Staten van Holland betr. de uitgave van zijn "Nouvelleo extraordinaires de devers endroits"
      - Lijnden J.C.E. van, 1861, 1 stuk
      - Lynden van Sandenburg, Van, 1873 en z.j., 3 stukken
      - Maanen, Van, 1855, 1 stuk
      - Macaulay, Th. B., 1850-1851, 2 stukken
      - Mackay, D.J., 1862-1864 en z.j., 4 stukken
      - Marle, C. van, 1831-1851, 11 stukken
      - Martini van Geffen, A., 1859, 1 stuk
      - Martini van Geffen, H.B., 1859-1877, 10 stukken
      - Mazel, J.L., 1878, 1 stuk
      - Mees, Az., G., 1879, 1 stuk
      - Mees, W.C., 1871, 1 stuk
      - Melsen, M.A.N.B. van, 1875, 1 stuk
      - Mengoldt, Von, 1863, 1 stuk
      - Metman, L., 1851, 1 stuk
      - Meynon, J.J., 1855-1861 en z.j., 18 stukken
      - Millard, -(?), 1870, 1 stuk
      - Mittermaier, F., 1842-1878, 43 stukken
      - Mittermaier, H., 1867, 1 stuk
      - Mock, 1861-1879, 30 stukken
      - Mohl, M., 1869-1878, 3 stukken
      - Mohl, R., 1855-1859, 3 stukken
      - Moleschott, J., 1854-1880, 3 stukken
      - Monod, G., 1877, 1 stuk
      - Morel, A., 1855, 1 stuk
      - Motley, J.L., 1871-1874, 9 stukken
      - Mulder, G.J., 1841-1877 en z.j., 22 stukken
      - Muller, F., 1871, 2 stukken
      - Mijer, P., 1855, 1877, 2 stukken
      - Nahuys van Burgst, 1857, 1 stuk
      - Nassau, H.J., 1863, 1865, 2 stukken
      - Nederburgh, L.P.D., 1868, 3 stukken
      - Nederburg-ten Bruggen, wed. J.C.J., 1870, 1 stuk
      - Nes, J.G. van, 1855, 1 stuk
      - Nierstrasz, R., 1853, 1 stuk
      - Nolet de Brauwere van Steeland, J., 1868, 1 stuk
      - Nijhoff, I.A., 1842-1851, 9 stukken
      - Nypels, 1855-1873, 15 stukken
      - Obrie, J., 1880, 1 stuk
      - O' Donnell, F.H., 1877 en z.j., 3 stukken
      - Ondaatje, 1872, 1 stuk
      - Ondaatje, M.P.J., 1868-1877, 13 stukken
      - Oosterzee, J.J. van, 1868, 1 stuk
      - Opperdoes Alewijn, P., 1868-1871, 3 stukken
      - Opzoomer, 1856 (?), 1 stuk
      - Paulus, P.P., 1873-1875, 5 stukken
      - Pauw van Wieldrecht, C., 1857-1872 en z.j., 4 stukken
      - Ph., 1862, 1 stuk
        Noemt zich "de Nederl. Protestant"
      - Pické, C.J., 1866, 1 stuk
      - Pinto, A. de, 1839-1876 en z.j., 13 stukken
      - Pinto, A.A. de, 1870-1874, 3 stukken
      - Potvin, Ch., 1871, 1 stuk
      - Pijnappel, M.J., 1869, 1 stuk
      - Quarles van Ufford, P.N., 1868-1874, 5 stukken
      - Rappard, A.G.A. van, 1865-1869, 7 stukken
      - Rappard, F.A. van, 1844-1864, 3 stukken
      - Rees, O. van, 1858, 1 stuk
      - Reiffenberg, De, 1836 (?)-1841, 3 stukken
      - Renterghem, C.A. van, 1843-1873, 3 stukken
      - Réville, A., 1870, 3 stukken
      - Rieu, W.N. de, 1862, 1 stuk
      - Rive, C.J., 1875, 1 stuk
      - Rivier, A., 1870-1877, 5 stukken
      - Rochussen, J.J., 1854-1870, 15 stukken
      - Roorda, T., 1847 en z.j., 2 stukken
      - Rop, A.S. de, 1869, 1 stuk
      - Roslavsky-Petrovsky, A., 1860, 1 stuk
      - Roy, A. Le, 1876-1878, 4 stukken
      - Royaards, H.S., 1848, 1 stuk
    - S t/m V., 30
      - Sage ten Broek, C.M. le, 1865, 3 stukken
      - Salvador, M., 1855-1877, 5 stukken
      - Sanford, H.S., 1867 -1869, 2 stukken
      - (Savornin) Lohman, (A.F. de), 1872, 2 stukken
      - Savornin Lohman, W.H. de, 1868-1870, 5 stukken
      - Sayous, E., 1877, 1 stuk
      - Scheltema, P., 1842-1877, 7 stukken
      - Scherens, J.A., 1870, 1 stuk
      - Schimmelpenninck van der Oye (van Nijenbeek en de Poll, (A.), 1856-1867, 4 stukken
      - Schneither, J., 1848-1875, 12 stukken
      - Siegenbeek, D. Tieboel, 1861-1862, 2 stukken
      - Sijpkenz, E.R., 1862-1866, 3 stukken
      - Sillem, J.A., 1869-1875, 4 stukken
      - Simons, G., 1854, 2 stukken
      - Sinclair, C., 1867-1868, 7 stukken
      - Sinclair, O., z.j., 3 stukken
      - Sloet, B.W.A.E., 1867-1869, 6 stukken
      - Snellaert, F.A., 1846-1872, 11 stukken
      - Solingen, E.B. van, 1829, 1 stuk
      - Stael van Holstein, 1859, 1 stuk
      - Stanhope, 1872, 1 stuk
      - Star Numan, C., 1855-1856, 2 stukken
      - Star Numan, O.W., 1867-1878 en z.j., 4 stukken
      - Stieltjes, T.J., 1864-1869, 7 stukken
      - Stoppelaer, G.N. de, 1872-1877, 9 stukken
      - Storm van 's-Gravesande, C.M., 1868, 1 stuk
      - Sturler, W.L. de, 1853, 1 stuk
      - Suden, Von, 1837-1853, 48 stukken
        47 brieven, benevens een kroniek over het leven van Vreedes oom Von Suden van 1796-1849, totaal
      - Suringar, W.H., 1841, 1 stuk
      - Suringar, W.H.D., 1872, 1 stuk
      - Testa, F., 1844-1880 en z.j., 32 stukken
      - Tex, C.A. den, 1839-1851 en z.j., 12 stukken
      - Theijsens, X., 1878, 2 stukken
      - Thieme, C. Azn., H.C.A., 1846-1847, 2 stukken
      - Thorbecke, J.R., 1841-1846, 1o stukken
      - Tour Bellinchaven, M.W. du, 1879, 1 stuk
      - Tresling, T.P., 1838-1843, 5 stukken
      - Tuijll van Serooskerken, C.J. van, 1874, 1 stuk
      - Tydeman, H.W., 1837-1863 en z.j., 60 stukken
        met:
        1) brieven van G.W. Vreede aan H.W. Tydeman, 1828-1856 en z.j 108 stukken
        2) brieven van C.G. Boonzajer te Gorinchem aan (prof. B.W. Tydeman) over het optreden van G.W. Vreede te Gorinchem,1832, 2 stukken
        (De eerste brief is beschadigd), welke beide omslagen aan C.W. Vreede ingezonden werd en door:
      - Tydeman, J.W., 1863, 1 stuk
        Mr. J.W. Tydeman te Amsterdam zond toen aan Vreede te Utrecht terug: "ettelijke brieven van U aan mijn vader", "bij de opruiming zijner papieren uit de schier algemeene vernietiging behouden gebleven"
      - Tyndall, F.J., 1858, 1 stuk
      - Usoz, S., 1870, 1 stuk
      - Vaillant, 1868-1870, 5 stukken
      - Vanackere-Doolaeghe, M., 1872-1873, 8 stukken
      - Vanderauwere, 1873, 1 stuk
      - Veegens, D., 1844, 1 stuk
      - Velden, B. van den, 1847-1877, 16 stukken
      - Verbrugge, N., 1872, 1 stuk
      - Ver Huell, A., 1864-1877, 16 stukken
      - Vernes, L. (?), 1853, 1 stuk
      - Verschoor, H.E., 1876, 1 stuk
      - Vissering, S., 1846-1879, 12 stukken
      - Vitringa, A.J., 1860, 1866, 2 stukken
      - Vitringa, G.L., 1859, 1862, 2 stukken
      - Vliet, L. van, 1846, 1 stuk
      - Vliet, L.V.W. van, 1878-1879, 6 stukken
      - Voorst, Van, 1845, 1 stuk
      - Voorthuysen, E. van, 1862-1864, 8 stukken
      - Vries, J. de, 1847, 1 stuk
      - Vries Jzn., J. de, 1854-1878, 5 stukken
      - Vries, M. de, 1854-1868, 4 stukken
      - Vriese, W.H. de, 1841-1861, 6 stukken
      - Vuylsteke, J., 1870, 1 stuk
    - W t/m Z en Onbekenden., 31
      - Wal, J. de, 1847-1867, 4 stukken
      - Wap, J.J.F., 1857-1866, 5 stukken
      - Wappäus, J.E., 1877, 3 stukken
      - Warnkoenig, L.A., 1849-1861, 5 stukken
      - Wassenaer, Baron Van, 1868, 1 stuk
      - Wenkebach, C.J., 1847-1848, 9 stukken
      - Wind, S. de, 1839-1856, 3 stukken
      - Wintgens, W., 1861-1862, 3 stukken
      - Witte van Citters, J. de, 1857, 1 stuk
      - Wohlwill, A., 1877, 1879, 2 stukken
      - Wurm, C.F., 1855, 1857, 2 stukken
      - Wttewael van Stoetwegen, E.W.F., 1869, 1 stuk
      - Wijnne, J.A., 1860-1872, 6 stukken
      - Xivrey, J.B. de, 1850, 1 stuk
      - Zeeuw, M.S. de, 1868, 1 stuk
      - Zillesen, F.C., 1867, 1 stuk
      - Zuylen van Nyevelt, mr. Hugo Baron van, 1843-1853 en z.j., 121 stukken
        met twee stukken (1853) betreffende de levensloop van Van Zuylen
      - Zuylen van Nyevelt, mr. Hugo Ferdinand Baron van, 1844-1871 en z.j., 45 stukken
      - Zuylen van Nyevelt, mr. Jacob Pieter Pompejus Baron van, 1861-1866 en z.j., 6 stukken
      - Zuylen van Nyevelt, mr. Julius Philip Jacob Adriaan graaf van, 1867-1872, 13 stukken
      - Onbekenden, 1841, 1844-1846, 1861, 1869, 12 stukken
  - Couranten, gedichten enz., ingekomen bij G.W. Vreede. (merendeels gedrukt)., 1823-1880 en z.j.; 32; 1 omslag
  - Pro Memorie van -- over de nuttigheid der droogmakerijen in Holland (afschrift)., 1839; 33; 1 stuk
    Onbekend wie de schrijver is; hij zond in februari 1839 het origineel aan de Secretaris van Staat baron van Doorn van Westcapelle "tijdens de beraadslagingen over de droogmaking van een gedeelte van het Haarlemmer Meer"
  - Ingekomen stukken betreffende de Nederlandsche Maatschappij ter bevordering van de afschaffing der slavernij en betreffende het Institut d'Afrique., 1845 en z.j.; 34; 2 stukken.
  - Memorie van mr. Hugo baron van Zuylen van Nyevelt, toegestuurd aan mr. G.W. Vreede, betreffende de behandeling in de Staten-Generaal van het met Rusland gesloten ontwerp-verdrag over de Nederlandse schuld aan Rusland., 1851; 35; 1 omslag
    Zie de brieven van Van Zuylen van Nyevelt aan Vreede van 21 juli 1851 en volgende, deze inv. no. 31
  - Ms.-verhandeling van L. Jottrand père, advocaat te Brussel, over "Perspective de paix durable"., 1869; 36; 2 omslagen.
    Dat Jottrand de schrijver is, blijkt, behalve uit het handschrift, uit de achterzijde van blz. B en de aanhef van blz. A ("M. l'avocat Jottrand de Bruxelles nous communique pour le Conservateur les documents ci après"), ook uit zijn brief van 16 mei 1869. het ms. bestaat uit twee reeksen:
    1) de blzz. 1-12, 17, 21-26, 28-32, 34-41, 44-50,
    2) de blzz. A, B, 8-12 18-19, 24, 29, 31, 37, 38-41
    van de eerste reeks ontbreekt de laatste blz. (51)
    Het geheel is afgedrukt in: G.G. Vreede, Le Conservateur, Revue de droit international. Deuxième année. Utrecht 1870: "L. Jottrand (ancien membre du Congrès national Belge): Perspective de paix durable" (blz. 67-104)
  - Afschriften van verschillende geschiedkundige stukken van., 1597-1706; 37; 1 omslag
    Hierbij brieven geschreven door Pieter de Groot van 1672-1674
  - Levensbericht van mr. Laurens Pieter van de Spiegel, geschriften van hem, fragment-brief aan hem door Prins Willem V enz. (afschriften)., z.j.; 38; 1 omslag
  - Aantekeningen van -- over mr. L.P. de Spiegel., z.j.; 39; 2 stukken
  - Briefwisseling tussen de Bataafse ambassadeur Rutger Jan Schimmelpenninck te Parijs met zijn collega Johan Valckenaer te Madrid over het wezen van de staat in het algemeen en de nieuwe Franse constitutie in het bizonder (afschriften)., 1800; 40; 1 omslag
    Dit afschrift werd in december 1831 gebruikt door prof. mr. C.J. van Assen te Leiden. -Zie de publicatie van Vreede in Bijdragen en Mededeelingen van het Historisch Genootschap, dl. I
  - Afschrift van een brief van R.J. Schimmelpenninck aan M. Siderius en I.G. van der Meulen over de macht van de raadpensionaris der Bataafse Republiek., 1805 maart 19; 41; 1 stuk
  - Afschrift van een brief van R.W. van Lynden van Lunenburg aan zijn broeder over de positie van de ridderschap in het koninkrijk der Nederlanden., 1817 februari 2; 42; 1 stuk
  - Stukken betreffende het voor het hooggerechtshof te 's-Gravenhage als hof van oassatie gevoerde proces tegen J.B.G. Wallez, drukker-uitgever van een "Appèl à l'opinion publique et aux Etate-Généraux du Royaume des Pays-Bas en faveur des proscrite français contre leurs proscripteurs par messieurs Cauchois le Maire et Guilt" (afschriften)., 1818; 43; 1 omslag
    Later opschrift: "Medegedeeld door Mr. G.W. Vreede"
  - Ms.- "Verhandeling over den staat der drukpers in de voormalige Republiek der Vereenigde Nederlanden", waarschijnlijk door G.W. Vreede., na 16 april 1829; 44; 1 katern.
  - Aantekeningen van G.W. Vreede betr. wetgeving en bestuur in het buitenland, bijgeschreven in de eerste jaargang van het "Jaarboekje van het genootschap voor landbouw en kruidkunde te Utrecht, voor het jaar., 1854; 45; 1 bandje
  - Gedrukte geschriften van en over G.W. Vreede, c., 1860-1877 en z.j.; 46; 1 omslag
  - Aantekeningen van Vreede voor een te houden redevoering bij zijn vijfentwintigjarig professoraat., 1866; 47; 1 stuk
  - Brief van mr. J.L.H.A. baron Gericke van Herwijnen, minister van buitenlandse zaken, aan jonkheer mr. Jeronimo de Bosch Kemper betreffende een tractaat dat baron Verstolk van Soelen in 1834 in Wenen getekend sou hebben aangaande de verhouding Nederland-België (afschrift)., 1872 april 12; 48; 3 bladen
  - Aantekening van Vreede over geschiedbronnen., z.j.; 49; 1 stuk
  - Door Vreede geschreven brieven aan., 50
    - Koning Willem III (minuut), 1872
    - baron De Crassier (afschrift), 1867, 1 stuk
      Een verzameling papieren van baron De Crassier ligt in het rijksarchief te Luik
    - Doorn, E.C.U. van, (minuut), 1863, 1 stuk
    - Dijk, mr. H.A. van, (afschrift), 1861, 2 stukken
    - baron Du Jardin (afschriften), 1867, 4 stukken
    - Ludovici, L. (afschrift), 1872, 1 stuk
    - (Maanen, C.F. van), (afschrift), 1833, 1 stuk
    - Muller, Fred., (afschrift), 1871, 1 stuk
    - Quételet, A., (afschrift), 1872, 1 stuk
    - Schimmelpenninck van der Oye, W.A. baron, 1853, 1 stuk
      Dit is een uitgaande brief, die vermoedelijk niet verzonden is; in de verzameling brieven van W.A. baron Schimmelpenninck van der Oye (1918) op het Algemeen Rijksarchief, komt alleen een brief van Vreede voor uit 1850
    - Vliet, L. van, (afschrift), 1846, 1 stuk
    - (Zuylen van Nijevelt, mr. H. baron van, 1781-1853), afschrift, 1852, 1 stuk
    - Zuylen van Nyevelt, mr. J.J.P. baron van, (1816-1890), (afschriften)., 1861, 4 stukken
      Het eerste deel van de brief van 12 juni 18621 is afgeschreven door mr. H.A. van Dijk (ministerie van buitenlandse zaken)
    - Zuylen van Nyevelt, mr. J.P.H.J.A. graaf van ,(1819-1894) (afschriften), 1867, 2 stukken
    - bestuurderen van het Provinciaal Noord-Brabantsch Genootschap van Kunsten en Wetenschappen (afschriften), 1872, 3 stukken
    - voorzitter van de Tweede Kamer der Staten-Generaal (minuut), 1861, 1 stuk
    - regelingscommissie van het XIVe Nederlandsche Taal- en letterkundig Congres (minuut),, 1875, 1 stuk
- AANHANGSEL, V
  - Brief van M. van der Goes (van Dirksland), waarschijnlijk aan Carel Hendrik Ver Huell (1764-1845), o.a. betr. keizer Napoleon en Schimmelpenninck., 1804; 51; 1 stuk
  - Brief van Joh. Valckenaer aan Stephanus Jacobus van Langen (1758-1847) over ontginning van zijn buitengoed Bijweg onder Hillegom, 1820. Met levensbericht van Valckenaer (overl. 1821) door een onbekende., z.j.; 52; 2 stukken
  - Oude inventaris der verzamelingen-Vreede (o.1900) met latere aantekeningen, o.a. door mr. S.J. Fockema Andreas.,., 53; 1 omslag
- Stukken Afkomstig van Mr. Adriaan Gerard Vreede (1877-1966) over de jaren, 1895-1936, VI
  Mr. Adriaan Gerard Vreede, afstammeling van Cornelis Vreede (1791-1858), de vijfde zoon van Pieter Vreede, was gouvernementssecretaris in Buitenzorg en hoofd van het Kantoor van Arbeid in Nederlandsch-Indië. Vóór zijn vertrek naar de Oost in 1907 hield hij zich bezig met een biografie van zijn voorvader Pieter Vreede
  - Concepten van gedichten en "schetsen" in proza., 1895-1896; 54; 1 deeltje en 2 stukken
  - Verslagen van spiritistische séances, met concepten van artikelen en correspondentie over het spiritisme., 1898-1900; 55; 1 omslag
  - Concepten van artikelen getiteld Theosofie, bestemd voor het Algemeen Nederlandsch Studentenblad Minerva, met correspondentie met de redactie., 1901-1902; 56; 1 omslag
  - Aantekeningen, gemaakt bij de voorbereiding van een biografie van Pieter Vreede., Z.j. (ca. 1905-1907); 57-65; 9 omslagen
    - "I. Grondboek", houdende fragmenten voor een concept-biografie., 57
    - "II. Losse bladen over wat Pieter Vreede aanbelangt," houdende uittreksels uit literatuur., 58
    - "III. Boek van correspondentie en andere geschriften van Pieter Vreede"., 59
    - "IV. Dossier P. Vreede", houdende bibliografische aantekeningen., 60
    - "V. Repertieboek van wat Pieter Vreede aanbelangt", houdende uittreksels uit bronnenmateriaal en literatuur., 61
    - "VII. Biografie van P. Vreede", houdende een beschrijving van de periode 1793-1795, 62
    - "VIII. Excerptenboek over Pieter Vreede", houdende uittreksels uit dr. A.J. Kronenburg, Een en ander over Gerrit Paape en zijn tijd., 63
    - "Register op 't gevondene, wat Pieter Vreede aanbelangt", index op nummers I-VIII., 64
    - "Omnia P. Vr.", houdende losse bibliografische aantekeningen., 65
  - Stellingen ter verkrijging van den graad van Doctor in de Rechtswetenschap., 1901; 66; 1 deeltje
  - "The Home-rule beweging in Engelsch-Indië", door Vreede Overdruk uit "Koloniale Studiën"., 1917; 67; 1 deeltje
  - Statistische welvaartwaarneming, door Vreede. Overdruk uit "Koloniale Studiën"., April 1925; 68; 1 deeltje
  - Publicaties van het Kantoor van Arbeid in Nederlandsch-Indië., 1926-1930; 69-72; 4 delen
    - Nr. 1: Rapport over de arbeidstoestanden in de metaalindustrie te Soerabaja, door Vreede, 1926, 69
    - Nr. 2: Verslag over de arbeidstoestanden onder de Bombay-winkelbedienden door P. de Kat Angelino, 1927, 70
    - Nr. 4: Rapport omtrent de arbeidstoestanden in en de werving van arbeidskrachten voor de Straits Settlements, de Federal Malay States en Ceylon door Vreede, 1928, 71
    - Nr. 6: Batik rapport door P. de Kat Angelino. Deel I, over West-Java, 1930, 72
  - De Indische regeling van de arbeidsovereenkomst, door mr. A.G. Vreede, hoofd van het Kantoor van Arbeid in Nederlandsch-Indië, houdende een verzameling van bronnenmateriaal. Gedrukt., 1927-1933; 73-74; 2 delen
    - Eerste deel, 1927, 73
    - Tweede deel, 1933, 74
  - Krante-artikelen over Vreede als hoofd van het Kantoor van Arbeid in Nederlandsch-Indië., 1930-1934 en z.j.; 75; 1 omslag
  - Halfjaarlijkse verslagen van Vreede als hoofd van het Kantoor van Arbeid in Nederlandsch-Indië over de werkloosheid aldaar in 1931. Gedrukt, gestencild., 1931-1932; 76; 2 deeltjes
  - Kranteknipsel uit The Dayly Express over de muiterij op de "Zeven Provinciën., 9 februari 1933; 77; 1 stuk
  - Tekst van een redevoering van Vreede bij de opening van een vergadering van het plaatselijk steuncomité in Bandoeng., Z.j. (eind 1933); 78; 1 omslag
  - Exemplaren van een adres aan de Eerste en Tweede Kamer der Staten-Generaal tegen het regeringsvoorstel tot korting van pensioenen van gepensioneerde Indische ambtenaren., 1935; 79; 2 stukken
  - Kranteknipsel uit De Telegraaf, houdende verslag van een lezing van Vreede over "het inheemsche arbeidsvraagstuk" in Nederlandsche-Indië voor het Leidsche comité voor Indische Lezingen., 29 januari 1936; 80; 1 stuk
  - Verslag van een vergadering van het Indisch Genootschap over de bestrijding der gevolgen van werkloosheid in Nederlandsch-Indië. Gedrukt., 1936; 81; 1 deeltje
  - Kranteknipsels over beleid te aanzien van Joodse vluchtelingen naar Nederland., Z.j.; 82; 3 stuks
- R A Vreede., VII
  - Memorandum over de invloed van de theosofie op de werkzaamheden van zijn vader Adriaan Gerard Vreede., Juli 1984; 83; 1 stuk
- Verzamelde Stukken., VIII
  - Overdruk van "Het belang van de grafische methode voor de statistiek" door F.M. Jaeger., 1881; 84; 1 deeltje
- Stukken Afkomstig Van Hendrik Theodoor Vreede (Geboren 1908) Over De Jaren, 1945-1988, IX
  Hendrik Theodoor Vreede, zoon van mr. Adriaan Gerard Vreede (1877-1966), was hoofd marktonderzoek van Unilever n.v. en oprichter van het Instituut voor Huishoudelijk Onderzoek. Hij werd hierdoor een van de belangrijkste initiatiefnemers op het gebied van commercieel marktonderzoek in Nederland
  - Enkele theoretische beschouwingen over markt-analytische problemen, preadvies van Vreede voor de Efficiency-dagen van het Nederlands Instituut voor Efficiency. Gedrukt., November 1945; 85; 1 deeltje
  - Methodische marktcontrole en Marktonderzoek. Monografieen van Vreede., 1946; 86; 2 delen
  - 'Some theoretical observations on problems of market analysis', overdruk van een artikel van Vreede., 1947; 87; 1 bandje
  - Exemplaren van De Nederlandse industrie, orgaan van het Verbond van Nederlandse Werkgevers, houdende een verslag van een Nederlands-Amerikaanse conferentie over marktonderzoek in Groningen en een artikelenserie van Vreede over marktonderzoek., 1951-1952; 88; 1 omslag
  - Monografieën van Vreede, uitgegeven door de Twentsche Bank n.v. over de Nederlands en Europese markteconomie., 1954-1956; 89; 3 delen
  - Een commerciële structuur-analyse van de Nederlandse verfindustrie, rapport van Vreede, hoofd van het bureau Marketing en Statistiek van de Centrale Kamer voor Handelsbevordering. Gestencild., December 1961; 90; 1deel
  - Commerciële kenmerken van de Nederlandse industrie van houten meubelen, rapport van Vreede, hoofd van het bureau Marketing en Statistiek van de Centrale Kamer voor Handelsbevordering, in opdracht van het Nederlands Economisch Instituut uitgebracht aan de Structuurcommissie van de Nederlandse Meubelindustrie. Gestencild., December 1968; 91; 1 deel
  - 'De pioniersfase in het marktonderzoek (1935-1955)', overdruk van een artikel van Vreede in de bundel Vijftig jaar marktonderzoek, uitgegeven door Research International Nederland, met voorlichtingsbrochure van Research International Nederland.., 1985, 1988; 92; 2 deeltjes